fi: Puhdistuspuikon tyyppi: Sisään asetettava (ilman vartta); Läpivedettävä (painollinen puhdistusliina); Sarja (useita osia); Muu
nl: Pad saver stijl: Inzetstuk (zonder staaf); Doortrekwisser (met gewicht); Set (meerdere stuks); Overig
th: สไตล์ประหยัดแผ่นรอง: แบบสอด (ไม่มีแกน); แบบดึงผ่าน (ก้านทำความสะอาดถ่วงน้ำหนัก); ชุด (หลายชิ้น); อื่นๆ
hu: Nedvszívó törlőkendő típusa: Betét (rúd nélküli); Áthúzható (súlyozott tisztítókendő); Készlet (többrészes); Egyéb
fr: Type de dispositif de séchage des tampons: Insert (sans tige); À tirer (écouvillon lesté); Ensemble (plusieurs pièces); Autre
sl-SI: Stil čistilnega vložka: Vložek (brez palice); Za povlek (obtežena krpica); Komplet (več kosov); Drugo
es: Tipo de secador de la almohadilla: Inserto (sin varilla); Pasante (hisopo con peso); Juego (varias piezas); Otro
lt-LT: Pad saver tipas: Įdėklas (be strypo); Ištraukiamas (pasunkintas tamponas); Rinkinys (keli vienetai); Kita
en: Pad saver style: Insert (rodless); Pull-through (weighted swab); Set (multiple pieces); Other
ru: Стиль защитной подложки: Вставка (без стержня); Протяжка (утяжеленный тампон); Набор (несколько предметов); Другое
vi: Kiểu bảo vệ miếng đệm: Chèn (không thanh); Kéo qua (khăn lau có gia trọng); Bộ (nhiều phần); Khác
bg-BG: Стил на протектора за съхранение и защита на подложката: Вложка (без пръчка); За изтегляне (парцалче с тежест); Комплект (множество части); Друго
hr-HR: Stil za zaštitu jastučića: Umetak (bez šipke); Na provlačenje (krpica s utegom); Komplet (više dijelova); Ostalo
pl: Styl pad savera: Wkładka (bez pręta); Przeciągany (obciążony wycior); Zestaw (wiele elementów); Inne
el: Στυλ προστασίας pad: Ένθετο (χωρίς ράβδο); Καθαριστικό με κορδόνι (πανί με βαρίδι); Σετ (πολλαπλά τεμάχια); Άλλο
ko: 패드 세이버 스타일: 인서트(로드 없음); 풀스루(웨이트 스와브); 세트(다중 피스); 기타
ro-RO: Stil de pad pentru pernuțe: Inserție (fără tijă); Tragere (tampon cu greutate); Set (piese multiple); Altele
ja: パッドセーバースタイル: インサート (ロッドレス); プルスルー (重り付きスワブ); セット (複数ピース); その他
sk-SK: Štýl vytieracej pomôcky: Vložka (bez tyčky); Na pretiahnutie (zaťažená utierka); Súprava (viac kusov); Iné
sv: Typ av dynskydd: Insats (utan stång); Genomdrag (tyngdförsedd svabb); Set (flera delar); Övrigt
tr: Ped koruyucu tipi: İçlik (çubuksuz); Çekme bezi (ağırlıklı); Set (çoklu parça); Diğer
cs: Styl chrániče: Vkládací (bez tyčinky); Protahovací (vytěrák se závažím); Sada (více kusů); Jiné
nb: Beskyttelsesstil: Innlegg (uten stang); Gjennomtrekk (vektet vattpinne/klut); Sett (flere deler); Annet
zh-TW: 音孔墊乾燥通條款式: 插入式 (無桿); 拉通式 (加重通條布); 套裝 (多件); 其他
de: Typ des Pad-Savers: Einsatz (ohne Stab); Durchzieher (beschwerter Wischer); Set (mehrere Teile); Sonstige
pt-BR: Pad saver estilo: Inserção (sem haste); Puxador (pano de limpeza com peso); Conjunto (várias peças); Outro
it: Modello di protezione del pad: Inserto (senza asta); Tampone passante (appesantito); Set (più pezzi); Altro
da: Pudebeskytterstil: Indsats (uden pind); Træk igennem (vægtet renseklud); Sæt (flere dele); Andet
pt-PT: protetor de almofada estilo: Inserção (sem vareta); Escovilhão de puxar (com peso); Conjunto (várias peças); Outro
zh-CN: 打击垫护边类型: 插入式（无杆）; 穿拉式（配重通条布）; 套装（多件）; 其他